【裁判字號】    98,簡上,571
【裁判日期】    980826
【裁判案由】    妨害名譽
【裁判全文】
臺灣板橋地方法院刑事判決             98年度簡上字第571號
上  訴  人
即  被  告  乙○○
上列上訴人因妨害名譽案件，不服本院於中華民國98年4 月2 日
所為之本院98年度簡字第1307號刑事簡易判決（聲請簡易判決處
刑案號：98年度偵字第1122號），提起上訴，本院管轄之第二審
合議庭判決如下：
    主  文
上訴駁回。
    理  由
一、本件經本院審理結果，認第一審以被告即上訴人所為係犯公
    然侮辱罪，科罰金新臺幣二千元，如易服勞役，以新臺幣一
    千元折算一日，其認事用法均無違誤，量刑亦屬適當，應予
    維持，並引用如第一審刑事簡易判決書、檢察官聲請簡易判
    決處刑書中關於認定被告犯罪事實及所憑之理由、證據暨論
    罪科刑之法條部分之記載。
二、上訴意旨以：本件係因告訴人甲○○公佈不實之工作資訊，
    被告聽聞後，內心不平而於辦公室自己座位發出不平衡的聲
    音，被告並未有直接向甲○○為直接衝突的行為；又本件被
    告前已經於調解時向甲○○道歉，惟甲○○仍對被告提起損
    害賠償訴訟，爰提起上訴，請求撤銷原判決云云。
三、經查，本件被告前於民國97年9 月9 日時係任職於仟翔物業
    管理公司擔任主任之職務，於同日上午10時約近中午時，在
    其當時任職之臺北縣板橋市○○路○段33號13樓之1 之辦公
    室內，因故與該公司襄理甲○○發生爭執，被告即出言「襄
    理級以上算什麼東西，操你媽的Ｂ」之語之情，業據證人即
    當時同在該辦公室內見聞上情之丙○○、丁○○於警詢、偵
    訊先後證述綦詳，核與告訴人指訴之情節相符，本件依上開
    事證，已經足認被告本件所為係屬公然侮辱他人之行為，被
    告雖辯稱其上開言詞並非於當面對甲○○所為，惟按刑法上
    之公然侮辱罪，祗須侮辱行為足使不特定人或多數人得以共
    見共聞，即行成立（司法院院字第2033號解釋參照），且不
    以侮辱時被害人在場聞見為要件（司法院院字第2179號解釋
    要旨參照），是本件被告既有於辦公室內以甲○○為言語指
    陳對象而為上開辱罵語句，而為辦公室同仁共見共聞，自亦
    已經構成公然侮辱之犯行，是被告所辯，顯無從採認。至於
    ，告訴人是否願意接受被告之道歉、或因認受有損害而依法
    對被告提起民事賠償之訴，核屬告訴人就伊正當權利行使之
    行為，被告以該等事實作為其上訴理由，自亦屬無據。綜上
    所述，本件上訴人之上訴理由，均難認可採，自應予駁回。
四、本案被告經合法傳喚，無正當理由不到庭，依刑事訴訟法第
    371 條規定，爰不待其陳述逕行判決。
據上論斷，應依刑事訴訟法第455 條之1 第1 項、第3 項、第36
8 條、第371 條，判決如主文。
本案經檢察官黃佳權到庭執行職務。
中    華    民    國    98    年    8     月    26    日
                  刑事第一庭審判長法  官  王復生
                                  法  官  陳正偉
                                  法  官  陳世旻
以上正本證明與原本無異。
不得上訴。
                                  書記官  洪紹甄
中    華    民    國    98    年    8     月    27    日


司法院資訊處製作；財團法人民間司法改革基金會備份。
